Ivan Lencina

ivancailencina@gmail.com



Número de documento: 41785115

Fecha de nacimiento: 27/03/1998

Estado civil: Soltero

Nacionalidad: Argentino

Información de contacto:

Teléfono: 1124001991

Correo Electrónico: ivancailencina@gmail.com

Perfil

What

Soy estudiante de Tecnicatura en programacion, ademas de eso estudie un curso completo de JavaScript en la plataforma OpenBootCamp, y actualmente me encuentro estudianto en la Plataforma SoyHenry para Full Stack Developer. En todo lo que es computacional me desarrollo muy bien. Tengo experiencias administrativas en lo que es paquete Office como Excel, Power Point y Word, Outlook.

<u>Habilidades</u>

MySQI, Java, Python, JavaScript,

Word, Excel, Power Point,

Atencion al cliente, caja,

recepcion de proveedores y

manejo de deposito.

Experiencia laboral

Deposito

Morph

dic. 2021 - sep. 2022

CABA

Empleado de deposito, recepcion de proveedores, control de mercaderia, carga y descarga de mercaderia y armado de pedidos. Manejo administrativo de logistica con sistema Kwarp, excel y Outlook

Watchman

may. 2021 - dic. 2021

CABA

Vigilador

Administrativo, recepcion de proveedores y seguridad.

BALAT

mar. 2018 - nov. 2018

CABA

Telemarketer

Call center, atencion telefonica.

Estudio Juridico Picallo y Asociados

Empleo Administrativo

Inicios de expedientes con AFIP, trabajos con Excel, Word, recepción de mensajes, citas y coordinación de agenda.

Dinatech S.A

Tecnico informatico y en ensamble

Armado completo de PC (Colocacion de mothers, memorias, placa Wifi y antenas Wifi) , Testing e instalación de BIOS

Educación

Bachiller en ciencias sociales

Escuela Normal Superior Prospero Alemandri mar. 2010 - dic. 2016 Buenos Aires, Avellaneda

Graduado

Tecnicatura en programacion

Universidad Nacional de Quilmes mar. 2023 Buenos Aires, Quilmes

En curso

Programador JAVA

Centro de formación profesional 01

mar. 2017 - dic. 2017 Buenos Aires,

Programacion con objetos y bases de datos MySQL

Operador de PC

Centro de formacion profesional 404 mar. 2017 dic. 2017 Buenos Aires, Avellaneda

Operador de PC con habilidades en manejo completo de paquete Office

Opeenbootcamp

may. 2023 - ago. 2023 Buenos Aires

Programador JavaScript

Programador Full Stack Java

Codo a

codo

Buenos

aires

Estudiante de Programacion Full Stack Developer en curso

Idiomas

Ingles intermedio

Sitio web & Redes sociales

https://www.linkedin.com/in/ivan-gabriel-andres-lencina-a84445165/

Objetivo: Formar parte de un equipo de trabajo, obtener experiencia laboral y progresión dentro de la empresa para poder sumar nuevos conocimiento a los ya obtenidos. Poder aportar muchísimo a la empresa con mi cognición y afrontar cualquier desafío que haga desarrollar nuevos conocimientos para el crecimiento personal y empresarial.